Luis Gustavo Cruz

Full Stack Developer

\$\ +52-221-417-2669

@ luis.gustavo.contact@gmail.com

∂ https://www.linkedin.com/in/luis-gustavo-cruz-rosales-1383351a1/
∂ https://luisg28.github.io/portfolio-v1/

México

☆ https://github.com/LuisG28

PERFIL

Soy Luis Gustavo Cruz Rosales, un desarrollador web y móvil con 3 años de experiencia en la creación de soluciones tecnológicas eficientes y escalables. Me especializo en el diseño y desarrollo de aplicaciones intuitivas y funcionales, tanto en el entorno web como en el móvil. Con un sólido conocimiento en tecnologías modernas y un compromiso constante con la mejora continua, me esfuerzo por adaptarme a nuevos desafíos y contribuir de manera efectiva en proyectos de diversa índole.

EXPERIENCIA

Full Stack Developer

TRIPLEI

Creación de aplicaciones web

- Creación y optimización de proyectos basados en requerimientos.
- Algunos de estos proyectos fueron Reclutamiento, Suite y Notificaciones.
- Las herramientas que uso son React, JavaScript y otros complementos para la creación de interfaces.
- Creación de nuevas funcionalidades, corrección de incidencias y creación de reportes.

Web Developer

Hybrido Studio

= 09/2020 - 09/2022

Ciudad de México

Creación de aplicaciones web y movíles

- Trabaje con multiples proyectos, usando diferentes técnologias como React, React Native, Feathers JS, Postgres SQL entre otras.
- Algunos de estos proyectos fueron Winko Admin, Winko Front y Edufarm web.
- Creación de nuevas funcionalidades, corrección de incidencias y creación de reportes.

Web Developer

SWPlus

= 05/2019 - 02/2020

Ciudad de México

Creación de aplicaciones web

- Desarrollando proyectos con JavaScript, .NET y SQL SERVER
- Algunos de estos proyectos fueron Recursos Humanos y Tomás Moro eSchool.

EDUCACIÓN

Ingeniería en Tecnologías de la Información y Comunicación Universidad Tecnológica de Xicotepec de Juárez.

01/2019 - 10/2021

Técnico Superior Universitario en Tecnologías de la Información y la Comunicación, Área Sistemas Informáticos.

Universidad Tecnológica de Xicotepec de Juárez.

= 01/2017 - 10/2019

COMPETENCIAS

React	Ja	vascript	SQL		Tailwind
CSS	Тур	pescript Dock		er	Git
MongoDB		React Native		Swift	
HTML	N	estJs			

MIS PROYECTOS PERSONALES

PORTAFOLIO

https://luisg28.github.io/portfolio-v1/ Proyecto realizado con el fin de mostrar mi experiencia en el mundo del desarrollo usando diferentes técnologías para realizar aplicaciones web y moviles.